---
title: "Informe"
author: "David Cruz"
date: "16/10/2020"
output:
  html_document: default
  pdf_document: default
---

```{r setup, include=FALSE}
knitr::opts_chunk$set(echo = TRUE, cache = FALSE)
```

1. Carga de datos y liberias.
-------------------
Configuramos el directorio de trabajo y luego descargamos el conjunto de datos de su URL y descomprimimos el archivo en "activity.csv", provenientes del enlace del curso, cargamso las librerias necesarias para el desarrollo. 


```{r cargando datos}
library(reshape2)
library(lubridate)
library(ggplot2)
activity <- read.csv("activity.csv", sep = ",")

```

2.Media del número total de pasos realizados por día durante todos los días
-------------------------------------------------------------

Calculamos la media durante los dias,Agrupe el número de pasos por fecha e intervalos encontre el número total de pasos por día durante todos los días. Algunos dias no tienen datos de pasos borre esas filas para esta parte.


```{r variables}
actividades <- melt(activity[which(!is.na(activity$steps)), ], id.vars = c("date", "interval")) # Limpieza de NA
pasos <- dcast(actividades, date ~ variable, sum)
summary(pasos$steps) # Resumen
```


Creamos el Histograma con el número total de pasos dados cada día, tambien se hizo el histograma con ggplot.
```{r Histograma total de pasos dados cada dia}
hist(pasos$steps, main = "Pasos totales por dia", 
     xlab = "Pasos por Dia", ylab = "Numero de Dias", 
     breaks = 10, col = "Red")
abline(v = mean(pasos$steps), lty = 1, lwd = 2, col = "blue")
abline(v = median(pasos$steps), lty = 2, lwd = 2, col = "green")
legend(x = "topright", c("Mean", "Median"), col = c("blue", "green"), 
       lty = c(1, 2), lwd = c(2, 2))

ggplot(pasos, aes(steps)) + geom_histogram(bins = 10)

```

3.Actividad diaria promedio
---------------------------------

En esta sección, realizamos un gráfico de series de tiempo  con un intervalo de 5 minutos que se vera reflejado en el eje X y el promedio de la cantidad de pasos dados en todos los días.

```{r Grafico series}
pasos_intervalo <- dcast(actividades, interval ~ variable, 
                           mean, na.rm = TRUE)


plot(pasos_intervalo$interval, pasos_intervalo$steps, ty = "l",
     xlab = "Intervalo Tiempo", ylab = "Promedio Pasos", 
     main = "Pasos promedios durante todos los dais vs intervalos de tiempo")

```
El intervalo de tiempo durante el cual se toma el número máximo de pasos

```{r maximos pasos}
maximos_pasos <- 
  pasos_intervalo$interval[which.max(pasos_intervalo$steps)]
maximos_pasos
```

4.valores perdidos
--------------------------
Realizamos en primer lugar averiguar en que dias con todos los intervalos de tiempo  los valores de los pasos NA, intentamos remplazar los datos faltantes de algunos dias por el promedio de tiempo de todos los demas dias.

```{r valores perdidos}
## Valores perdidos
actividad2 <- split(activity, activity$interval)
actividad2 <- lapply(actividad2, function(x) {
  x$steps[which(is.na(x$steps))] <- mean(x$steps, na.rm = TRUE)
  return(x)
})
actividad2 <- do.call("rbind", actividad2)
row.names(actividad2) <- NULL

actividad2 <- split(actividad2, actividad2$date)
a <- lapply(actividad2, function(x) {
  x$steps[which(is.na(x$steps))] <- mean(x$steps, na.rm = TRUE)
  return(x)
})
actividad2 <- do.call("rbind", actividad2)
row.names(actividad2) <- NULL
head(actividad2)
```
Recalculamos
```{r pasos media 2}

pasos2 <- melt(actividad2, id.vars = c("date", "interval"))
pasos_sum <- dcast(pasos2, date ~ variable, sum, na.rm = TRUE)
head(pasos_sum)
```

Histograma del número total de pasos dados cada día con los valores perdidos.

```{r total pasos por dia histogram2}
hist(pasos_sum$steps, main = "Histograma de pasos totales dados por día", 
     xlab = "Total pasos por dia", ylab = "Numero de dias", 
     breaks = 10, col = "Green")
abline(v = mean(pasos_sum$steps), lty = 1, lwd = 2, col = "red")
abline(v = median(pasos_sum$steps), lty = 2, lwd = 2, col = "black")
legend(x = "topright", c("Mean", "Median"), col = c("red", "black"), 
       lty = c(2, 1), lwd = c(2, 2))
```

Número de filas con valores NA

```{r NA numero de filas}
sum(is.na(activity$steps))
sum(is.na(activity$steps))*100/nrow(activity) 
```
5. Diferencias en los patrones de actividad: días laborables frente a fines de semana
---------------------------------------------------------
 Creamos dos variable para separar dias laborales frente a los dias fines de semana.
 
```{r laboral - fin de semana}
Fin_semana <- which(weekdays(as.Date(actividad2$date)) == "sábado" |
                    weekdays(as.Date(actividad2$date)) == "domingo")
entre_semana <- which(weekdays(as.Date(actividad2$date)) != "sábado" &
                    weekdays(as.Date(actividad2$date)) != "domingo")


temp <- c(rep("a", length(actividad2)))

temp[Fin_semana] <- "Fin_semana"
temp[entre_semana] <- "entre_semana"
length(temp)
actividad2 <- cbind(actividad2, temp)
head(actividad2)
names(actividad2)[4] <- "day"
``` 

Los pasos realizados en cada intervalo promediaron los días de la semana y los fines de semana.

```{r laboral- fin de semana}
actividad2_split <- split(actividad2, actividad2$day)

media_pasos <- lapply(actividad2_split, function(x) {
  temp <- aggregate(x$steps, list(x$interval), mean)
  names(temp) <- c("interval", "steps")
  return(temp)
})


## Entre semana y fin de semana
media_pasos <- do.call("rbind", media_pasos)
entre_semana <- grep("entre_semana" ,row.names(media_pasos))
Fin_semana <- grep("Fin_semana" ,row.names(media_pasos))
temp <- c(rep("a", length(media_pasos$steps)))
temp[entre_semana] <- "entre_semana"
temp[Fin_semana] <- "Fin_semana"
names(temp) <- "DIA"
media_pasos <- cbind(media_pasos, temp)
row.names(media_pasos) <- NULL
head(media_pasos)
tail(media_pasos)
names(media_pasos)[3] <- "day"
ggplot(media_pasos, aes(interval, steps)) + geom_line() + facet_grid(day ~ .) 
```


El número medio de pasos realizados durante los días laborables y los fines de semana.

```{r laboral - fin de semana pasos}
medio_pasos <- melt(media_pasos, id.vars = c("interval",
                                                      "day"))
dcast(medio_pasos, day ~ variable, mean) # promedio
```
 
